臺灣雲林地方法院刑事判決　　　　　　　94年度簡上字第17號
上訴人　臺灣雲林地方法院檢察署檢察官
上訴人
即被告　乙○○
選任辯護人　林進榮律師
上列上訴人因被告傷害案件，不服斗六簡易庭93年度六簡字第
392 號中華民國93年12月21日第一審簡易判決（聲請案號：臺灣
雲林地方法院檢察署93年度核退偵字第270 號）提起上訴，本院
管轄第二審之合議庭逕為第一審判決如下：
    主  文
原判決關於乙○○部分撤銷。
乙○○無罪。
    理  由
一、聲請意旨略以：被告乙○○與丙○○係雲林縣斗六市環保科
    技有限公司同事，二人於民國93年6 月29日9 時30分許，在
    公司作業區內，因隙故發生衝突，二人各基於傷害人身體之
    犯意，分持燈管互毆，致乙○○受有頭部外傷併臉部撕裂傷
    、頸部多處挫傷及撕裂傷、左胸挫傷，丙○○受有右手中指
    指尖刺傷及身體瘀傷之傷害。因認被告乙○○涉犯傷害罪嫌
    。
二、檢察官上訴意旨以：被告乙○○涉犯傷害罪，事證明確，惟
    被告乙○○飾詞狡辯，犯後能（態）度不佳，原判決僅判決
    拘役五十日（應該是三十日），量刑顯然過輕，請求撤銷原
    判決，就被告乙○○所涉傷害罪從重量刑。被告乙○○認為
    自己是受害者，是丙○○出手毆打他，他並沒有毆打丙○○
    ，何以被判處傷害罪，因此提出上訴。被告丙○○上訴後當
    庭撤回上訴。故本院僅就上訴部分即被告乙○○是否涉犯傷
  　害罪，有無量刑過輕，予以審理。
三、公訴人以被告乙○○涉犯前開罪嫌，係以證人丁○○偵查中
    具結之證述、甲○○及戊○○於警訊之證詞，另外舉丙○○
    之診斷證明書等為證。
四、本院查：
（一）被告辯解：我沒有打人，是丙○○打人還不承認等語。又
      於上訴狀上主張：
      1、證人丁○○於偵查中證述：乙○○突然拿桶子丟她先
         生等語
      2、證人甲○○及戊○○於警訊證述：第一時間他們沒有
         目擊等語
      3、告訴人丙○○於第一次警訊指稱：乙○○拿東西砸伊
         ，伊閃開，伊從後面抱住乙○○，他拿燈管砸伊，伊
         手指受傷，其他瘀清等語。
      4、丙○○之診斷書未記載身體瘀傷。
      認為證人不能證明他持燈管打傷丙○○，而丙○○既已閃
      開，自未受傷，又丙○○從後面抱住他，因此自己無法再
      拿燈管砸丙○○，足見丙○○在說謊。
（二）被告之辯解未必可信，仍應詳查其他證據，以明事實之真
      相。惟被告未經審判證明有罪確定前，推定其為無罪，其
　　　犯罪事實亦應依證據認定之，無證據不得認定犯罪事實，
 　　 如不能證明被告犯罪者，應諭知無罪之判決。這是刑事訴
      訟法第154 條、第301 條第1 項定有的明文。
（三）起訴檢察官雖未舉告訴人丙○○之指訴為證據，然丙○○
      以證人身分在受詰問時，先證述：93年6 月29日9 時30
      分，在瑞德環保科技有限公司，沒有跟乙○○發生爭執，
      他拿塑膠桶砸我，是塑膠桶內燈管砸到地上，反彈上來碰
      到我身體，不記得碰到那裡，然後二人就打起來等語。丙○○既沒有跟乙○○發生爭執，那乙○○又何必去砸丙○○呢？就算乙○○用塑膠桶砸丙○○，丙○○何以未加質
      問，就與乙○○打起來，均不合人情之常，又燈管砸到地
      上，反彈傷到丙○○右手中指指尖的機率有多大？應該遠
      小於丙○○用燈管砸乙○○而燈管破裂砸到自己指尖的機
      率，況且丙○○習慣用右手，自己也承認，因此自傷的情
      形，亦非不可能。後證述：不知不覺中他拿塑膠桶打我，
      我們就打起來，細節我記不清楚，辯護人分開問我不會回
      答，就是他拿塑膠桶攻擊我，我們就打起來，就是有東西
      碰到我，我們才會打起來；因為過程一下子就完了，我沒
      有記那麼多，就是有動手就對了等語。證人丙○○連衝突
      情節、過程都無法說清楚，不免令人懷疑，刻意隱瞞什麼
      ，或迴避什麼，所以丙○○如果指證該刺傷是被告乙○○
      所為的，法官也會懷疑的。復證述：忘記了何部位刺到玻
      璃，好像是手指，我沒有記那麼多，受傷的部位忘記了，
      我從他後面抱住他等語。丙○○已經從後面抱住乙○○，
      那乙○○怎麼打傷丙○○，而且丙○○竟然不知道，自己
      那裡受傷，豈有此理，令人無法理解丙○○指尖上的刺傷
  　　從何而來，因此也不一定是乙○○所為，而且檢察官反詰
    　問證人丙○○時，丙○○亦證述：乙○○拿燈管，當時場
      面很混亂，是事後才知道中指內有一塊玻璃，也不知道是
      如何造成等語，足見丙○○自己也不能確定該刺傷是否為
      乙○○所為。又證述：自己沾到的血應該是乙○○的，我
      自己沒有流血等語，可見當時丙○○應該處於優勢，而乙○○應該處於劣勢，又依照二人診斷書所記載的內容丙○○只有右手中指指尖刺傷，而被告乙○○則受有頭部外傷
      併臉部撕裂傷、頸部多處挫傷及撕裂傷、左胸挫傷，可以
　　　得知二人攻防之優劣，實難想像被告已經從後被抱住，又
  　　如何傷害丙○○。另證述：事後一個人騎機車去吳外科就
    　醫等語，此證述與證人即其配偶丁○○之證述：是老闆開
      車帶丙○○去就醫，我有看到等語不同，丙○○連如何就
      醫都在說謊，如何叫法官相信其證詞。按告訴人之告訴，
　　　係以使被告受刑事追訴為目的，是其陳述是否與事實相符
  　　，仍應調查其他事　實以資審認，始得為不利被告之認定
    　，最高法院著有52年台上字第1300號判例可資參照。查告
      訴人丙○○自己都不知傷勢如何而來，如何說是被告打傷
      的，就算其指證傷是被告所為，基於以上說明及論述，本
      院亦無從相信，何況起訴檢察官並未舉告訴人丙○○之指
      訴為證據。
（四）檢察官所提之丙○○診斷證明書，僅記載丙○○受有右手
      中指指尖刺傷而已，該刺傷有可能自己在攻擊對方所為，
      已如前述，至於丙○○所述自己尚受有瘀傷一事，並無證
      據可以證實，丙○○及丁○○雖均有指證到丙○○受有該
      傷害，但是丙○○之指證已經不可相信，丁○○又是丙○○的配偶，該傷勢又是聽聞丙○○所敘述得知，不可靠，
      又有迴護之嫌，況且檢查傷勢的專業在醫生不在丁○○。
      故不能證明丙○○確實受有瘀傷。
（五）檢察官所舉證人丁○○、甲○○及戊○○之證述，無論是
      在警訊、偵查或是本院審理中，都不能證實看到被告傷害
      丙○○以及丙○○的傷勢是被告造成的，僅能證明被告與
      丙○○有所衝突而已，故不足為證。
五、綜上所述，難認被告有傷害告訴人之行為，此外復查無其他
    積極證據，足以證明被告有何傷害犯行，應認不能證明被告
    犯罪，自應諭知被告無罪之判決。原審未為細究，遽為上訴
    人即被告科刑之諭知，尚有未合。上訴人即被告上訴要旨否
    認犯罪，為有理由。又檢察官接到被告乙○○上訴請求狀，
    進而提起上訴，上訴意旨謂被告乙○○涉犯傷害罪，事證明
    確，惟被告乙○○飾詞狡辯，犯後態度不佳，原判決僅判決
　　拘役三十日，量刑顯然過輕，請求撤銷原判決，就被告乙○○所涉傷害罪從重量刑，然查，被告無自證己罪義務，其為
    自己辯護，並非全然飾詞狡辯、犯後態度不佳，可以詮釋，
    既不能被告有罪，檢察官上訴自非有理。又本案既於審判中
    發現不能證明被告犯罪，而應為被告無罪之諭知，足認此部
    分檢察官之聲請簡易判決處刑顯不適當，具有刑事訴訟法第
    451 條之1第4項所列不得以簡易判決處刑情形之一，依同法
    第452 條規定，應適用通常程序審判之，又地方法院合議庭
    認為應為無罪判決之諭知，得依刑事訴訟法第455 條之1 第
    3 項規定，準用同法第369 條第2 項規定之意旨，撤銷原判
    決，改依第一審通常程序審判（最高法院91年度台非字第21
    號判決參考），因此由本院合議庭逕依通常程序為第一審判
    決，將原判決關於被告乙○○部分撤銷，易為無罪之判決。
據上論斷，應依刑事訴訟法第455 之1 第3 項、第369 條第1項
前段、第364 條、第301條第1項，判決如主文。
本案經檢察官葉建成到庭執行職務。
中　　華　　民　　國  　94　　年 　9　　月  　30 　　日
                  刑事第四庭審判長法  官 吳福森
                                  法  官 吳基華
                                  法  官 葉明松
以上正本證明與原本無異。
如不服本判決，應於判決收受後10日內，向本院提出上訴狀（須
附繕本）。
                                  書記官 陳姵君
中　　華　　民　　國  　94　　年 　9　　月  　30 　　日
